【裁判字號】    99,審訴,521
【裁判日期】    990831
【裁判案由】    違反毒品危害防制條例
【裁判全文】
臺灣新竹地方法院宣示判決筆錄        99年度審訴字第521 號
公  訴  人  臺灣新竹地方法院檢察署檢察官
被      告  甲○○
指定辯護人  本院公設辯護人  乙○○
上列被告因違反毒品危害防制條例一案，經檢察官提起公訴（99
年度毒偵字第853 號、第994 號）後，聲請本院改依協商程序而
為判決，於中華民國99年8 月31日下午4 時在本院刑事第十一法
庭宣示判決，出席職員如下：
                                      審判長法官  馮俊郎
                                          書記官  蕭汝芳
                                          通  譯  楊德光
法官起立朗讀判決主文、犯罪事實要旨、處罰條文，及告以上訴
限制、期間並提出上訴狀之法院，且諭知記載其內容：
一、主  文：
    甲○○施用第一級毒品，累犯，處有期徒刑捌月；扣案之含
    海洛因殘渣長吸管壹支、含海洛因殘渣短吸管壹支，均沒收
    銷燬之；另扣案之中衛酒精棉片貳拾柒片、注射用水拾陸片
    、未使用之注射針筒捌支、已使用之注射針筒貳支、分裝袋
    伍個，均沒收之。又施用第一級毒品，累犯，處有期徒刑捌
    月。主刑部分，應執行有期徒刑壹年貳月。
二、犯罪事實要旨：
（一）甲○○前曾(1)於民國96年11月間，因竊盜案件，經本院於
      98年2 月5 日，以97年度訴字第357 號判決，判處有期徒
      刑6 月，嗣於同日確定；(2)又於97年10月間，因違反毒品
      危害防制條例案件，經本院於97年11月12日，以97年度竹
      北簡字第465 號判決，判處有期徒刑6 月，嗣於97年11月
      25日確定；(3)又於97年12月間，因違反毒品危害防制條例
      案件，經本院於98年2 月27日，以98年度審訴字第31號判
      決，判處有期徒刑6 月，嗣於同日確定；(4)又於98年1 月
      間，因違反毒品危害防制條例案件，經本院於98年3 月26
      日，以98年度審訴字第81號判決，判處有期徒刑6 月，嗣
      於同日確定。上開(1)(2)(3)(4)案件，經本院於98年8 月27日
      ，以98年度聲字第1083號裁定，經定應執行刑為有期徒刑
      1 年8 月確定，而於98年11月16日易科罰金執行完畢。
（二）甲○○前於96年12月間，因施用毒品案件，經本院於96年
      12月31日，以96年度毒聲字第437 號裁定送觀察、勒戒，
      於97年2 月12日入所執行觀察勒戒後，因認無繼續施用毒
      品傾向，於97年4 月1 日出所執行完畢，嗣經臺灣新竹地
      方法院檢察署檢察官於97年3 月31日，以96年度毒偵字第
      1786號為不起訴處分確定。
（三）甲○○不知警惕，又於97年10月間，因施用第一級毒品案
      件，經本院於97年11月12日，以97年度竹北簡字第465 號
      判決，判處有期徒刑6 月，嗣於97年12月25日確定，其執
      行情形詳如上述（一）部分。
（四）甲○○竟不知警惕，又於97年12月間，因施用第一級毒品
      案件，經本院於98年2 月27日，以98年度審訴字第31號判
      決，判處有期徒刑6 月，嗣於同日確定，其執行情形詳如
      上開（一）部分。
（五）甲○○不知悔改，又於98年1 月間，因施用第一級毒品案
      件，經本院於98年3 月26日，以98年度審訴字第81號判決
      ，判處有期徒刑6 月，嗣於同日確定，其執行情形詳如上
      述（一）部分。
（六）甲○○竟不知悔改，於前開觀察勒戒處分執行完畢釋放後
      5 年內，復分別基於施用第一級毒品的犯罪意思，於下列
      時間，分別為下列行為：
  １、基於施用第一級毒品海洛因的犯罪意思，於98年11月4 日
      下午2 時許在新竹市某處，以將海洛因粉末摻入香煙內，
      再點火吸煙之方式，施用第一級毒品海洛因1 次。嗣於98
      年11月5 日晚上7 時40分許，在新竹市○區○○街365 號
      前，為警臨檢盤查時，當場在其所騎乘之車牌號碼AT2-85
      3 號重型機車座墊置物箱內，扣得其所有之中衛酒精棉片
      27片、注射用水16片、未使用之注射針筒8 支、已使用過
      注射針筒2 支、含海洛因殘渣長吸管1 支、含海洛因殘渣
      短吸管1 支、分裝袋5 個、氟硝西泮（又稱FM2） 共5 包
      （總計毛重3.15公克）（氟硝西泮為醫療診所開立予被告
      治療睡眠障礙之藥物，有新中興醫院診斷證明書1 份，在
      卷可證）等物，並經其同意由警採集其尿液送驗結果，呈
      可待因、嗎啡陽性反應，始悉上情。
  ２、又基於施用第一級毒品海洛因的犯罪意思，於99年1 月14
      日上午某時許，在新竹市某不詳地點，以將海洛因粉末摻
      入香煙內，再點火吸煙之方式，施用第一級毒品海洛因1
      次。嗣於99年1 月15日晚上6 時27分許，經警依採尿通知
      書，通知其前往警局採驗尿液，並經其同意由警採集其尿
      液送驗結果，呈可待因、嗎啡陽性反應，始悉上情。
三、處罰條文：
    毒品危害防制條例第10條第1 項、第18條第1 項前段，刑法
    第11條、第47條第1 項、第51條第5 款、第38條第1 項第2
    款。
四、協商判決除有刑事訴訟法第455 條之4 第1 項第1 款於本訊
    問程序終結前，被告撤銷協商合意或檢察官撤回協商聲請者
    ；第2 款被告協商之意思非出於自由意志者；第4 款被告所
    犯之罪非第455 條之2 第1 項所定得以協商判決者；第6 款
    被告有其他較重之裁判上一罪之犯罪事實者；第7 款法院認
    應諭知免刑或免訴、不受理者情形之一，及違反同條第2 項
    「法院應於協商合意範圍內為判決；法院為協商判決所科之
    刑，以宣告緩刑或2 年以下有期徒刑、拘役或罰金為限」之
    規定者外，檢察官與被告均不得上訴。
五、如有前項得上訴之情形，得自收受宣示判決筆錄送達之日起
    10日內，向本院提出上訴書狀，上訴於第二審法院。
中    華    民    國    99    年    8     月    31    日
                  刑事第九庭書  記  官        蕭汝芳
                            審判長法官        馮俊郎
以上筆錄正本係照原本作成。
中    華    民    國    99    年    8     月    31    日
                            書  記  官        王思穎
附錄本案處罰實體法條全文：
毒品危害防制條例第10條第1 項：
施用第一級毒品者，處6 月以上5 年以下有期徒刑。

司法院資訊處製作；財團法人民間司法改革基金會備份。
